臺灣臺南地方法院刑事判決　　　　　　　 94年度訴字第429號
公　訴　人　臺灣臺南地方法院檢察署檢察官
被　　　告　甲　○　○　男28.
上列被告因違反毒品危害防制條例案件，經檢察官提起公訴（94
年度毒偵字第476、552號），被告就犯罪事實為有罪之陳述，經
本院裁定進行簡式審判程序後，判決如下：
    主      文
甲○○連續施用第一級毒品，處有期徒刑拾壹月。扣案之第一級
毒品海洛因貳包（淨重分別為零點零四公克及零點零陸公克），
沒收銷毀之；扣案之注射針筒貳支、毒品外包裝袋貳個（分別重
零點肆壹公克、零點參陸公克），均沒收之。
    事      實
一、甲○○前因施用毒品犯行，經本院以93年度毒聲字第673 號
    裁定送觀察、勒戒，經送觀察、勒戒處所執行觀察、勒戒後
    ，因無繼續施用傾向，於民國九十三年九月二十九日觀察、
    勒戒執行完畢釋放出所。惟甲○○仍未戒除毒癮，於觀察、
    勒戒執行完畢釋放後五年內，復基於施用第一級毒品海洛因
    之概括犯意，自九十三年十二月間某日起至九十四年二月十
    五日晚上八點許止，在臺南市○區○○街一一六號住處、臺
    南市正義公園及武聖路附近公園等處，先將第一級毒品海洛
    因加水後以針筒吸入，再注射於手臂靜脈之方式，連續施用
    第一級毒品海洛因多次，嗣分別於九十四年二月三日晚上八
    時許，在上揭住處，因故與家人發生拉扯爭執，經警據報後
    前往察看處理，經其家人告知甲○○身上藏有毒品，為警盤
    查後，自其右手掌起出第一級海洛因一小包（淨重零點零四
    公克、空包裝袋重零點四一公克），另於其所穿著左褲袋內
    起出注射針筒一支；另於九十四年二月十六日上午十一時三
    十六分許，因其進入藥局購買注射針筒一支，為警發覺形跡
    可疑，經攔查後，在其所穿著褲子左邊口袋內取出第一級毒
    品海洛因一小包（淨重零點零六公克，空包裝重零點三六公
    克），並扣得前開尚未使用之注射針筒一支，，經警攜回警
    局調查並得其同意採尿送驗後，呈嗎啡陽性反應，而查悉上
    情。
二、案經臺南市警察局第六分局報請臺灣臺南地方法院檢察署檢
    察官偵查起訴。
    理      由
一、本件被告甲○○所犯為死刑、無期徒刑或最輕本刑為三年以
    上有期徒刑以外之罪，其於準備程序中就被訴事實為有罪之
    陳述，經法官告知簡式審判程序之旨，並聽取公訴人之意見
    後，爰依刑事訴訟法第二百七十三條之一第一項規定，裁定
    由受命法官獨任進行簡式審判程序，合先敘明。
二、上揭犯罪事實，業據被告甲○○於本院審理時坦承不諱，且
    被告於九十四年二月十六日中午十二時四十五分許，經警得
    其同意採其尿液（尿液檢體編號為Ｆ－０６４號）送驗結果
    ，經送長榮大學毒物研究中心以酵素免疫分析法及氣相層析
    質譜儀法檢驗結果，確呈嗎啡陽性反應，有臺南市警察局第
    六分局調查甲○○涉嫌毒品案送驗尿液及年籍對照表、長榮
    大學毒物研究中心報告書各一紙附卷（南市警六刑偵字第一
    六五號第十頁；臺灣臺南地方法院檢察署94年度毒偵字第55
    2 號偵查卷宗第十七頁）可參。按海洛因係由嗎啡經化學合
    成而製得，經注射進入人體後，因代謝而分解又生成嗎啡，
    因此施打海洛因後，由尿液檢驗結果仍為嗎啡反應。是以，
    被告甲○○自白施打海洛因，而採尿化驗之結果呈現嗎啡陽
    性反應，核屬科學上合理之現象。綜合上開事證互核相符，
    被告甲○○施用第一級毒品海洛因之行為至為明確。另被告
    分別於九十四年二月三日及二月十六日經警查獲時，在被告
    身上扣得白色粉末各一小包，經送法務部調查局以化學呈色
    法及氣相質譜分析法檢驗結果，確均含第一級第六項毒品海
    洛因成分，分別有法務部調查局九十四年四月十九日調科壹
    字第200005465號及九十四年四月十五日調科壹字第2000054
    50號鑑定通知書各一紙在卷（本院卷第十三、十一頁）可按
    。另被告亦自承施用扣案之白色粉末，足認被告所施用之物
    品確係第一級毒品海洛因無訛。綜合上開事證互核相符，被
    告施用第一級毒品海洛因之行為至為明確。此外，被告前因
    施用毒品犯行，經本院以93年度毒聲字第673 號裁定送觀察
    、勒戒，因無繼續施用傾向，於九十三年九月二十九日釋放
    出所，被告係於觀察、勒戒執行完畢五年內再犯施用毒品之
    犯行等情，有臺灣高等法院被告全國前案紀錄表及臺灣臺南
    地方法院檢察署刑案資料查註紀錄表各一份附卷可按，綜上
    所查，被告自白核與事實相符，本件事證明確，被告犯行堪
    以認定。
三、查海洛因為第一級毒品，毒品危害防制條例第二條第二項第
    一款定有明文。是核被告所為，係犯毒品危害防制條例第十
    條第一項之施用第一級毒品罪。其施用前持有第一級毒品之
    低度行為，為施用第一級毒品之高度行為所吸收，不另論罪
    。被告先後多次施用第一級毒品之行為，時間緊接，犯罪基
    本構成要件相同，顯係基於概括之犯意反覆為之，應依連續
    犯之規定論以一罪，並加重其刑。爰審酌被告有如事實欄所
    載之施用毒品前科，猶不知悔改，竟於短期內一再施用毒品
    ，其戒癮之意志力甚為薄弱，然其本質仍屬自戕身心之行為
    ，尚未生巨大危害於整體社會及其犯罪之動機、目的、手段
    、所生危害、施用毒品之期間、犯罪後坦承犯行態度良好及
    施用毒品自戕身心等一切情狀，量處如主文所示之刑，以資
    懲戒。查獲之第一級毒品海洛因二小包（淨重分別為零點零
    四公克及零點零六公克）為第一級毒品，屬違禁物，已如前
    述，應依毒品危害防制條例第十八條第一項前段之規定，沒
    收銷燬之。又毒品空包裝袋二個（分別重零點四一公克、零
    點三六公克），既係用於包裹毒品，防其裸露、逸出、潮濕
    ，便於持有藉以施用，亦為被告供本件施用第一級毒品海洛
    因所用之物，又非屬毒品危害防制條例第十九條第一項規定
    應沒收之物，應併依刑法第三十八條第一項第二款規定，宣
    告沒收之（最高法院九十一年度臺上字第四○七六號、第四
    四一六號判決參照）。另扣案之注射針筒二支係被告所有且
    供犯本罪所用之物，業據被告供認在卷（本院卷第二十一頁
    ），又非屬毒品危害防制條例第十八條第一項前段專供施用
    第一、二級毒品之器具，亦應同依刑法第三十八條第一項第
    二款規定，宣告沒收之。
據上論斷，應依刑事訴訟法第二百七十三條之一第一項、第二百
九十九條第一項前段，毒品危害防制條例第十條第一項、第十八
條第一項，刑法第十一條前段、第五十六條、第三十八條第一項
第二款，判決如主文。
本案經檢察官乙○○到庭執行職務。
中　　華　　民　　國　　94　　年　　5　　月　　  6　　日
　　　　　　　　　刑事第十一庭  法　官　楊  佳  祥
以上正本證明與原本無異。
如不服本判決，應於收受送達後10日內向本院提出上訴書狀（應
附繕本）。
　　　　　　　　　　　　　　　　書記官  顏  惠  華
中　　華　　民　　國　　94　　年　　5 　　月　 　6　　日
附錄論罪科刑實體法條文：
毒品危害防制條例第十條：
施用第一級毒品者，處六月以上五年以下有期徒刑。
施用第二級毒品者，處三年以下有期徒刑。
